臺灣板橋地方法院刑事判決　　　　　　　 94年度訴字第670號
公　訴　人　臺灣板橋地方法院檢察署檢察官
被　　　告　甲○○
上列被告因違反毒品危害防制條例案件，經檢察官提起公訴（94
年度核退毒偵字第200 、第390 號），經本院合議庭裁定改依簡
式審判程序審理並判決如下：
    主  文
甲○○施用第一級毒品，累犯，處有期徒刑柒月；又連續施用第
二級毒品，累犯，處有期徒刑伍月，扣案之第二級毒品安非他命
（淨重零點柒公克）沒收銷燬，上開安非他命之包裝袋壹只沒收
；應執行有期徒刑拾月，扣案之第二級毒品安非他命（淨重零點
柒公克）沒收銷燬，上開安非他命之包裝袋壹只沒收。
    事  實
一、甲○○前因違反麻醉藥品管理條例案件及偽藥案件，經臺灣
    高等法院於民國83年5 月16日，以83年度上訴字第5921號判
    處有期徒刑5 年6 月及6 月，應執行有期徒刑5 年10月確定
    ，甫於91年9 月26日縮刑期滿執行完畢。又曾因施用毒品案
    件，經本院以87年度毒聲字第3766號裁定送觀察、勒戒後，
    認有繼續施用毒品之傾向，經本院以88年度毒聲字第12號令
    入戒治處所施以強制戒治，嗣經裁定停止強制戒治，所餘戒
    治期間付保護管束，於88年12月30日保護管束期滿，強制戒
    治執行完畢，由臺灣板橋地方法院檢察署檢察官於90年1 月
    19日，以90年度戒毒偵字第67號為不起訴處分確定。詎其仍
    未戒除毒癮，基於施用第一級毒品海洛因之犯意，於93年12
    月14日上午7 時許，在臺北縣永和市○○路82號地下室，以
    將海洛因捲入香菸內點燃之方式，施用海洛因一次。另基於
    施用第二級毒品安非他命之概括犯意，自92年10月間某日起
    至94年1 月12日止，連續在上址等地，以將安非他命置於錫
    箔紙內燒烤之方式，施用第二級毒品安非他命多次，約二天
    施用一次。嗣先於93年12月14日下午5 時30分許，在上址為
    警查獲，並扣得不詳人士所有與本案無涉之第一級毒品海洛
    因11包、海洛因注射針筒1 支、第二級毒品安非他命13包（
    共毛重17.68 公克）及安非他命吸食器1 組，復於94年1 月
    12 日 傍晚6 時30分許，在臺北縣樹林市○○街6 巷2 號4
    樓為警查獲，並扣得其所有欲供施用之第二級毒品安非他命
    1 包（淨重0.7 公克）及與本案無涉滲有第一級毒品海洛因
    之香菸1 支。
二、案經臺北縣政府警察局永和分局、臺北市政府警察局中正第
    一分局移送臺灣板橋地方法院檢察署檢察官偵查起訴。
    理  由
一、上揭犯罪事實，業據被告甲○○於本院審理中坦承不諱，又
    被告於93年12月15日上午10時10分許為警查獲後採集其尿液
    送驗，呈鴉片類與安非他命類陽性反應，其於94年1 月12日
    晚間8 時30分許經警查獲採尿送驗，則呈第二級毒品安非他
    命陽性反應等情，分別有臺灣檢驗科技股份有限公司93年12
    月24日濫用藥物尿液檢驗報告、臺灣尖端生技醫藥股份有限
    公司94年1 月31日濫用藥物檢驗報告各1 紙附卷足稽。此外
    ，復有被告自承為其所有預備供施用之第二級毒品安非他命
    1 包（淨重0.7 公克）扣案可證，而該包安非他命經檢驗結
    果確呈安非他命反應，淨重0.7 公克乙節，亦有臺北市政府
    警察局中正第一分局查獲涉嫌毒品危害防制條例毒品初步鑑
    定報告單1 紙存卷可參，足認被告之自白與事實相符。另被
    告有事實欄所示之施用毒品前科，有臺灣板橋地方法院檢察
    署檢察官90年度戒毒偵字第67號不起訴處分書與臺灣高等法
    院被告前案紀錄表存卷可參。被告於強制戒治執行完畢釋放
    後，5 年內再犯本件施用毒品之罪，事證明確，洵堪認定。
二、按海洛因、安非他命分別係毒品危害防制條例第2 條第2 項
    第1 款、第2 款所稱之第一級、第二級毒品，核被告所為，
    係犯上開條例第10條第1 項之施用第一級毒品罪及同條第2
    項之施用第二級毒品罪。被告持有第一級毒品海洛因、第二
    級毒品安非他命之行為，均為其施用之高度行為所吸收，不
    另論罪。又被告先後多次施用安非他命之犯行，時間緊接，
    方法相同，所犯係構成要件相同之罪，顯係基於概括犯意反
    覆為之，為連續犯，應依刑法第56條之規定論以一罪，並加
    重其刑。再被告有事實欄所載犯罪科刑執行情形，有前引臺
    灣高等法院被告全國前案紀錄表為據，其於有期徒刑執行完
    畢後5 年內，再犯本件有期徒刑以上之罪，為累犯，應依刑
　　法第47條之規定加重其刑。而被告所犯施用第一級毒品罪及
    第二級毒品罪二罪間，犯意個別，行為互殊，應予分論併罰
    。爰審酌被告正值青壯，不思上進，反沾染施用毒品惡習，
    戕害身心甚鉅，惟犯後坦承犯行，態度良好，並衡諸其生活
    狀況、施用毒品之時間、手段、動機等一切情狀，就其所犯
    上開二罪，各量處如主文所示之刑，並定其應執行之刑，以
    示懲儆。
三、被告於94年1 月12日傍晚6 時30分許為警查獲時扣案之第二
    級毒品安非他命1 包（淨重0.7 公克），係查獲之毒品，且
    為預備供被告施用之物，業經被告自承在卷，應不問屬於犯
    人與否，依毒品危害防制條例第18條第1 項前段之規定沒收
    銷燬之。上開安非他命之包裝袋1 只，係用以包裝上開安非
    他命，以利攜帶，並防止毒品裸露、潮濕、散失，為被告所
    有供犯本罪所用之物，爰依刑法第38條第1 項第2 款、第3
    項之規定諭知沒收。至被告該次被查獲時扣案之滲有海洛因
    之香菸1 支，係真實姓名年籍不詳綽號「小周」之人放在煙
    盒內交予被告，被告並未打算拿來施用乙節，業據被告供述
    甚明；另被告於93年12月14日為警查獲時扣案之第一級毒品
    海洛因11包、海洛因注射針筒1 支、第二級毒品安非他命13
    包（共毛重17.68 公克）及安非他命吸食器1 組，被告於警
    詢及本院審理中均一致供述該等物品非其所有，其亦不知何
    人所有等語，復查無任何積極事證足認該等物品確與本案被
    告施用毒品之犯行相關，是上開海洛因香菸1 支、第一級毒
    品海洛因11包、海洛因注射針筒1 支、第二級毒品安非他命
    13包（共毛重17.68 公克）及安非他命吸食器1 組，自均難
    於本案宣告沒收或沒收銷燬，公訴人此部分沒收銷燬之請求
    ，尚難准許。
四、末按「除被告所犯為死刑、無期徒刑、最輕本刑為3 年以上
    有期徒刑之罪或高等法院管轄第一審案件者外，於前條第1
    項程序進行中，被告先就被訴事實為有罪之陳述時，審判長
    得告知被告簡式審判程序之旨，並聽取當事人、代理人、辯
    護人及輔佐人之意見後，裁定進行簡式審判程序。」刑事訴
    訟法第273 條之1 第1 項定有明文。查本件被告所犯毒品危
    害防制條例第10條第1 、2 項之施用第1 、2 級毒品罪，其
    法定刑分別為6 月以上5 年以下有期徒刑及3 年以下有期徒
    刑之罪，均非最輕本刑為3 年以上有期徒刑之罪，且被告於
    本院94年4 月25日準備程序進行中，復就被訴之事實為有罪
    之陳述，經告知被告簡式審判程序之旨，被告及公訴人對於
    本件改依簡式審判程序審理分別表示同意與無意見，是本院
    即依前揭刑事訴訟法規定，裁定本件進行簡式審判程序，末
    此敘明。
據上論斷，應依刑事訴訟法第273 條之1 第1 項、第299 條第1
項前段，毒品危害防制條例第10條第1 項、第2 項、第18條第1
項前段，刑法第11條前段、第56條、第47條、第38條第1 項第2
款、第3 項、第51條第5 款，判決如主文。
本案經檢察官楊仲農到庭執行職務。
中　　華　　民　　國　　94　　年　　5 　　月　　27　　日
                    臺灣板橋地方法院刑事第7庭
                        審判長法　官  陳恒寬
                              法　官  許必奇
                              法　官  吳佳穎
上正本證明與原本無異。
如不服本判決，應於判決送達後10日內，向本院提出上訴狀。
                              書記官  呂妍旻
中　　華　　民　　國　　94　　年　　5 　　月　　27　　日
附錄本案論罪科刑法條全文：
毒品危害防制條例第10條：
施用第一級毒品者，處6月以上5年以下有期徒刑。
施用第二級毒品者，處3年以下有期徒刑。
